臺灣高等法院臺中分院刑事判決　　　　　　　民國九十三年度上訴字第一○○○號
　　上　訴　人
　　即　被　告　甲○○
　　指定辯護人　本院公設辯護人　乙○○
右上訴人因強盜等案件，不服臺灣臺中地方法院中華民國九十三年六月十日第一審判
決（民國九十三年度訴字第四八二號，起訴案號：臺灣臺中地方法院檢察署民國九十
三年度偵字第三三三八號），提起上訴，本院判決如左：
    主      文
原判決撤銷。
甲○○連續意圖為自己不法之所有，帶兇器，而搶奪他人之動產，因防護贓物，而
當場施以強暴脅迫，累犯，處有期徒刑柒年陸月。
    事      實
一、甲○○曾經犯違反麻醉藥品管理條例之罪、持有毒品罪、偽造文書罪，品行不良
    ，其中於民國（下同）九十年間所犯偽造文書罪部分，經原審法院判處有期徒刑
    一年確定，甫於九十二年四月十六日縮短刑期執行完畢，仍不知悛悔，復基於意
    圖為自己不法之所有之搶奪概括犯意，攜帶其所有客觀上足以危害他人身體、生
    命可供兇器使用之水果刀一把（未起獲），於（一）九十二年十二月十二日下午
    七時五十五分許，至台中市○區○○路二五一號和信通訊行，佯裝顧客，趁店員
    丙○○將二支手機（型式分別為夏普ＧＸ２１及天諾絲ＣＧ２６０），交付其觀
    覽，不及防備之際，而搶奪該二支手機，得手後，丙○○為追回該手機，甲○○
    為防護該手機贓物，即當場拿出其帶之兇器水果刀抵住丙○○之頸部及腹部，
    並脅迫稱：「這兩支手機我都要，不要追我，不然拿刀砍你。」，而施以強暴脅
    迫，持該二支手機逃逸。隨即於當日將強盜得手之二支手機，持至台中市○區○○路三段一六八號李素珍經營之上達騰有限公司，以新台幣（下同）一萬九千元
    之代價賣予不知情之李素珍。（二）九十二年十二月十四日下午七時許，在台中
    市○○路○段一九五號前，先起意圖為自己不法所有之竊盜犯意，趁丁○○所有
    之車牌號碼ＳＹＤ─６８２號機車停放該處，機車鑰匙放於置物箱且未上鎖之機
    會，逕取出鑰匙發動機車竊取得手，準備供作前往強盜地點之交通工具。同日下
    午九時三十九分許，甲○○即騎乘上開竊得之車牌號碼ＳＹＤ─６８２號機車，
    至台中市○區○○路一段三五四號全虹通信行，佯裝顧客，趁店員戊○○將三支
    手機（型式分別為三星Ｖ２０８一支及ＴＥＬＳＯＮ７０６０兩支）交付其觀覽
    之機會，向戊○○表示「我要搶手機」，即將三支手機搶取放入外套口袋，戊○○欲追回該手機，乃越出櫃檯請求甲○○不要取走手機，甲○○為防護該贓物，
    當場即出手將戊○○推往櫃檯而施強暴，並拿出其帶之兇器水果刀在戊○○面
    前比劃，脅迫稱「不要再追！」，而施以強暴脅迫隨即逃逸。戊○○追出店外，
    見甲○○將水果刀棄置路邊，前往距離全虹通信行約五十公尺之機車停放處，戊○○乃追上前與之拉扯，致甲○○所強盜得手之手機一支（ＴＥＬＳＯＮ７０６
    ０）掉落機車停放處之地面，甲○○騎上機車離去，戊○○亦跳上機車後座繼續
    與之拉扯，機車前進約五十分尺後碰撞停放路邊之自小客車倒地，甲○○得手之
    手機一支（ＴＥＬＳＯＮ７０６０）因而掉落地面，然甲○○仍然逃逸，並於當
    日將得手之手機一支（三星Ｖ２０８），持至台中市○區○○路二六０號陳紋祥
    經營之三Ｃ通訊行，以一萬元之代價賣予不知情之陳紋祥。
二、案經台中市警察局第一分局報請台灣台中地方法院檢察署檢察官偵查起訴。
    理     由
一、訊據上訴人即被告甲○○（下稱被告）坦承右開犯罪事實不諱，核與被害人丙○○、戊○○及證人李素珍、陳紋祥與台中市警察局第一分局偵查員蔡瑞陽於警訊
    、偵查分別證述暨被害人丁○○於警詢中之指述內容相符（見偵查卷第二七、三
    一、七一－七五頁），並且有和信通信行提供之錄影監視畫面及陳紋祥提供之手
    機買賣客戶資料與李素珍提供之中古機販售切結書暨車輛竊盜、車牌失竊資料個
    別查詢報表－查詢車輛認可資料、車籍作業系統－查詢認可資料等在卷可參，足
    以認定被告自白犯罪與事實相符，本件事證明確，被告犯行堪以認定。
二、核被告帶客觀上足以危害他人生命、身體，可供兇器使用之水果刀搶奪他人財
    物（手機）後，被害人丙○○、戊○○發覺欲追回被搶奪財物之際，被告即以
    帶之兇器水果刀，或以手推阻被害人，當場施以強暴、脅迫，以防護所搶奪之贓
    物，係犯刑法第三百二十九條之準備強盜罪，而有刑法第三百二十一條第一項第
    三款之帶兇器情形，應依同法第三百三十條第一項之加重強盜罪論處，公訴人
    認被告係犯同法第三百三十條第一項之加重強盜罪，起訴法條，尚有未洽，應予
    變更，被告竊取機車之行為，係犯刑法第三百二十條第一項之竊盜罪，因被告竊
    取機車之目的，係準備作為前往全虹通信行搶奪手機之交通工具，而其確實也騎
    乘該機車前往全虹通信行搶奪手機，是其竊盜犯行與攜帶兇器搶奪犯行間，有方
    法、目的之牽連犯關係，應從一重之加重準強盜罪處斷。公訴人認被告之竊盜行
    為與攜帶兇器搶奪行為，應分論併罰，應有誤會。被告先後二次準強盜犯行，時
    間緊接，犯意概括，為連續犯，應依刑法第五十六條規定以一罪論。被告曾經犯
    偽造文書罪，經原審法院判處有期徒刑一年確定，甫於九十二年四月十六日縮短
    刑期執行完畢，有台灣高等法院被告全國前案紀錄表及台灣台中地方法院檢察署
    刑案資料查註紀錄表在卷可參，於受有期徒刑執行完畢後，五年內再犯本件有期
    徒刑以上之罪，為累犯，應依刑法第四十七條規定，加重其刑。
三、原審為科刑之判決，固非無見，惟被告係帶兇器搶奪財物，因防護贓物，而當
    場施以強暴脅迫，而犯刑法第三百二十九條之準強盜罪，並有同法第三百二十一
    條第一項第三款之帶兇器情形，應依同法第三百三十條之加重強盜罪論處，已
    如上述，原審逕認係犯刑法第三百三十條第一項之加重強盜罪，尚有未洽，被告
    上訴，以其犯刑法第三百二十五條之搶奪罪，原審量刑過重，請求量處五年以下
    有期徒刑，固無足取，但原判決既有上述可議之處，仍應由本院將原判決撤銷改
    判，爰審酌被告犯罪之動機、目的、手段、所生之危害及其品行、智識程度與犯
    罪後之態度等一切情狀，量處如主文第二項所示之刑。
四、被告供犯罪所用之水果刀一支，雖係被告所有，然已經為被告於全虹通信行搶奪
    手機跑出店門口時，隨即將手上之水果刀丟棄路旁，業據被告供明無誤，且員警
    也沒有在該處起獲該支水果刀，因非屬必沒收之物，而實際上也不知下落，爰不
    併予宣告沒收。
五、被告於原審審理時，雖然辯解稱，其係自首犯罪，然查被告係於九十三年二月六
    日經警在其家中逮捕，而證人即被告之父親王連勝於原審審理時，證稱，當天因
    為被告與地下錢莊有債務糾紛而到家中談判，王連勝馬上打電話叫被告之哥哥王
    柏順到台中市警察局第四分局報警，請警察前來處理，而在此之前刑事組之警員
    就曾經到其家中，告知被告犯案之事情，所以其會叫王柏順請警察前來處理，又
    被害人戊○○於九十二年十二月十五日於台中市警察局第一分局接受調查詢問時
    ，就已經明確向承辦之警員指稱被告係前一日在全虹通信行犯案之歹徒，由證人
    王連勝及被害人戊○○上開供述，可知警察人員在九十三年二月六日，在被告家
    中將被告逮捕之前，就已經知悉甲○○為強盜案件之被告，則被告於被逮捕之時
    自白犯罪，尚非自首犯罪，併此敘明。
據上論斷，應依刑事訴訟法第三百六十九條第一項前段、第三百六十四條、第二百九
十九條第一項前段、第三百條，刑法第五十六條、第三百二十九條、第三百三十條第
一項、第三百二十條第一項、第五十五條、第四十七條，罰金罰鍰提高標準條例第一
條前段，判決如主文。
本案經檢察官己○○到庭執行職務。
中     華     民     國     九十三     年      八      月     十一      日
                                   臺灣高等法院臺中分院刑事第一庭
                                   　　　審判長法  官　陳　紀　綱
                                   　　　　　　法　官  方 艤  駐
                                   　　　　　　法　官　陳　登　源
右正本證明與原本無異。
如不服本判決應於收受送達後十日內向本院提出上訴書狀，其未敘述上訴之理由者並
得於提起上訴後十日內向本院補提理由書（均須按他造當事人之人數附繕本）。
                                               書記官　林　明　冬
中     華     民     國     九十三     年      八      月     十二      日
所犯法條
刑法第三百二十九條：
竊盜或搶奪，因防護贓物、脫免逮捕或湮滅罪證，而當場施以強暴脅迫者，以強盜論
。
刑法第三百三十條第一項：
犯強盜罪而有刑法第三百三十一條第一項各款情形之一者，處五年以上十二年以下有
期徒刑。
                                                              　　　　　Ｆ
